【裁判字號】    95,裁,2510
【裁判日期】    951116
【裁判案由】    虛報進口貨物產地
【裁判全文】
最  高  行  政  法  院  裁  定
                                     95年度裁字第02510號
上  訴  人  泰貿易有限公司
代  表  人  乙○○
被 上訴 人  財政部基隆關稅局
代  表  人  甲○○
上列當事人間因虛報進口貨物產地事件，上訴人對於中華民國
94年8月18日臺北高等行政法院94年度簡字第109號判決，提起上
訴，本院裁定如下：
    主  文
上訴駁回。
上訴審訴訟費用由上訴人負擔。
    理  由
一、按對於適用簡易程序之裁判提起上訴或抗告，須經本院許可
    ，且該許可以訴訟事件所涉及之法律見解具有原則性者為限
    ，行政訴訟法第235條定有明文。
二、上訴人於民國（下同）93年1月2日委由利東報關行向被上訴
    人申報進口香港產製磁杯乙批（報單第AW/92/7107/0504號
    ），原申報件數為638CTN，經查驗結果實際件數為630CTN
    ，其中有395CTN內裝之磁杯杯底部外側黏貼透明標籤，印有
    MADE IN CHINA字樣，被上訴人乃據以更改涉案貨物之產地
    為中國大陸，且核非屬經濟部公告准許輸入之大陸物品，遂
    認上訴人涉有虛報進口貨物產地，逃避管制之違法行為，爰
    依行為時（下同）海關緝私條例第37條第3項規定轉據同條
    例第36條第1、3項規定，處貨價1倍之罰鍰計新臺幣（下同
    ）38,632元，併沒入其貨物。上訴人不服，申請復查，未獲
    變更，提起訴願，亦遭決定駁回，遂提起行政訴訟。
三、原審判決駁回上訴人之訴，其理由略以：（一）按「報運貨
    物進口而有左列情事之一者，得視情節輕重，處以所漏進口
    稅額2倍至5倍之罰鍰，或沒入或併沒入其貨物：．．．四、
    其他違法行為。」、「有前2項情事之一而涉及逃避管制者
    ，依前條第1項及第3項論處。」、「私運貨物進口、出口或
    經營私運貨物者，處貨價1倍至3倍之罰鍰。」、「前二項私
    運貨物沒入之。」分別為海關緝私條例第37條第1項第4款、
    第3項及第36條第1、3項所明定。次按進口非屬「臺灣地區
    及大陸地區貿易許可辦法」第7條規定准許輸入之大陸地區
    物品者，即構成進口禁止輸入之物品而涉及逃避管制之違法
    行為。（二）被上訴人驗貨人員會同上訴人委任之報關人（
    利東報關行）共同到場查驗清點，因本案貨物實際進倉數量
    僅為630CTN，驗貨人員乃據以更正數量，並製作扣押貨物、
    運輸工具收據及搜索筆錄，經報關行人員簽認，有該收據附
    於原處分機關卷可參，報關行業已知悉。又來貨中有395CTN
    內裝之磁杯底部外側黏貼透明標籤，印有MADE IN CHINA字
    樣，驗貨人員已當場要求報關人轉知上訴人提出說明，惟上
    訴人並未能提出說明，亦有進口報單正面及背面記載可稽，
    上訴人對來貨原產地為中國大陸既不爭執，而因中國大陸產
    製之磁杯，非屬經濟部公告准許輸入之大陸物品，是則上訴
    人涉有虛報貨物產地、逃避管制之違法行為已至臻明確，不
    因上訴人是否正常報關而有不同等語。
四、上訴意旨略以：如海關所說此漱口杯違反規定，且利東報關
    行從未有人員到場，報關名稱既然是漱口杯為何讓它進口，
    既然違規進口就扣關，通知貨主辦退運即可，上訴人公司為
    新公司，對此一規定不是很熟，所以請利東報關行，報關行
    是專家有義務告知貨主，或是報關行為了以後在海關好辦事
    ，就讓上訴人公司作海關之績效，上訴人公司是第一次違規
    ，是否能從輕，是否能請利東報關行說明等語。經核上訴意
    旨無非對於原審取捨証據認定事實之職權行使，任意指摘其
    不當，其所涉及之法律見解並無具有原則上之重要情事，揆
    之首開規定，其上訴自屬不應許可，其上訴難謂合法，應予
    駁回。
五、依行政訴訟法第249條第1項前段、第104條、民事訴訟法第
    95條、第78條，裁定如主文。
中    華    民    國    95    年    11    月    16    日
                  第四庭審判長法  官  高  啟  燦
                              法  官  黃  淑  玲
                              法  官  黃  璽  君
                              法  官  楊  惠  欽
                              法  官  林  樹  埔
以  上  正  本  證  明  與  原  本  無  異
中    華    民    國    95    年    11    月    20    日
                              書記官  吳  玫  瑩


司法院資訊處製作；財團法人民間司法改革基金會備份。
